臺灣高雄地方法院刑事判決
111年度易字第175號
公  訴  人  臺灣高雄地方檢察署檢察官
被      告  李秋容


上列被告因毀棄損壞案件，經檢察官提起公訴（111年度偵緝字
第640號），本院判決如下：
    主  文
丙○○無罪。
    理  由
一、公訴意旨略以：被告丙○○於民國110年10月28日18時28分許
    ，騎乘車牌號碼000-000號普通重型機車（下稱本案機車）
    ，行經高雄市大寮區萬丹路395巷口時，適有告訴人丁○○駕
    駛其所有車牌號碼000-0000號自用小客車行駛至該處而發生
    行車糾紛，被告竟基於毀損之犯意，於前揭時、地以徒手拍
    打告訴人所有自用小客車右後照鏡，致該車右後照鏡毀損不
    堪使用，足生損害於告訴人，因認被告所為涉犯刑法第354
    條毀損器物罪嫌等語。
二、按犯罪事實應依證據認定之，無證據不得認定犯罪事實；又
    不能證明被告犯罪者，應諭知無罪之判決，刑事訴訟法第15
    4條第2項、第301條第1項分別定有明文。又事實之認定，應
    憑證據，如未能發現相當證據，或證據不足以證明，自不能
    以推測或擬制之方法，為裁判之基礎。且認定不利於被告之
    事實，須依積極證據，苟積極證據不足為不利於被告事實之
    認定時，即應為有利於被告之認定；又刑事訴訟法上所謂認
    定犯罪事實之積極證據，是指適合於被告犯罪事實之認定之
    積極證據而言，雖不以直接證據為限，間接證據亦包括在內
    ，然而無論直接或間接證據，其為訴訟上之證明，須於通常
    一般之人均不致有所懷疑，而得確信其為真實之程度者，始
    得據為有罪之認定，倘其證明尚未達到此一程度，而有合理
    之懷疑存在，無從使事實審法院得有罪之確信時，即應由法
    院諭知被告無罪之判決。
三、公訴意旨認被告涉犯毀損罪嫌，乃是以被告於偵查中之自白
    、告訴人於警詢中之指訴、監視器錄影畫面及車輛毀損照片
    等為其主要論據。而訊據被告堅詞否認有何起訴書所載毀損
    犯行，辯稱：案發當天騎乘本案機車並出手攻擊告訴人車輛
    右後照鏡的人不是我，案發時我正在水果攤位賣水果，我不
    知道是誰騎走我的機車，在地檢署時我會承認是因為我當天
    被通緝送往警局、地檢署，我第一次遇到這種事情，而且地
    檢署法警對我很兇，我嚇得半死想說草草了事，才會承認的
    等語（見審易卷第35至37頁、易卷第25至64頁，本判決以下
    所引出處之卷宗簡稱對照均詳見附表）。經查：
（一）前提事實（即被告不爭執部分）：
　　　一名不詳機車騎士（下稱甲）騎乘登記於被告名下之本案
      機車，並搭載一名不詳乘客（下稱乙），於公訴意旨所載
      時間、地點與告訴人車輛發生行車糾紛，「甲」並出手攻
      擊告訴人車輛右後照鏡，致該右後照鏡電動遙控調整開合
      角度之功能失靈，而經保養廠評估需全組更換等情，業據
      告訴人於警詢及本院審理中指述明確（見警卷第3頁、易
      卷第32至38頁、第47至48頁），並有本案機車之車輛詳細
      資料報表、SUBARU台灣意美汽車股份有限公司高雄廠估價
      單各1紙、本院111年9月6日當庭勘驗現場監視器錄影畫面
      之勘驗筆錄及附圖1份、案發現場監視器錄影畫面截圖4張
      、告訴人模擬車輛遭人毀損動作示意照片、右後視鏡毀損
      情形照片各2張在卷可憑（見警卷第4至8頁、第11頁、易
      卷第31至32頁、第71至75頁），復為被告所不爭執（見易
      卷第27頁），此部分事實，首先可以認定與真實相符。
（二）關於出手攻擊告訴人車輛之「甲」是否為被告本人：
　　1.針對本案毀損犯罪嫌疑人之特徵，告訴人先於警詢中指稱
      ：毀損我汽車的「甲」是赤手空拳打我的車，他戴著全罩
      式安全帽，人不高、微壯等語（見警卷第3頁）；嗣於本
      院審理中另再補充：「甲」是一名男性，身材很魁梧拳頭
      很大，我搖下車窗跟「甲」對話時，「甲」有將安全帽前
      面的鏡片向上掀開，所以我有看到他的臉、也有聽到他的
      聲音，我確定在庭的女性被告並不是「甲」，出手毀損我
      車輛的人不是被告；我記得案發時本案機車後座的乘客「
      乙」是一名女性，我合理懷疑「乙」是被告本人或是她認
      識的人，但是「乙」在案發時並沒有任何動作或言語，是
      很無辜的；被告應該是知道「甲」、「乙」的真實身分，
      她只是刻意在保護、掩護「甲」等語（見易卷第32至38頁
      、第47至48頁）。由告訴人上開指述可知，其已明確指稱
      本案涉嫌毀損之「甲」，無論於性別、外觀、長相、聲音
      等方面均與被告不相符，而不具人別之同一性。
　　2.而依本案卷附案發現場監視器錄影檔案，「甲」、「乙」
      乃於檔案時間0分9秒至0分36秒間出現於畫面中，然影像
      錄製方向僅可錄得「甲」、「乙」2人乘坐於本案機車上
      之背部影像，且「甲」上半身影像幾乎遭乘坐在後的「乙
      」完全遮擋等情，有本院111年9月6日當庭勘驗現場監視
      器錄影畫面之勘驗筆錄及附圖1份在卷可憑（見易卷第31
      至32頁、第71至75頁），則尚難以該監視器畫面具體判定
      「甲」是否即為被告本人。
　　3.又被告於偵查中供稱：案發當日我有騎乘本案機車與告訴
      人發生行車糾紛，並用手去凹折告訴人的後照鏡，把後照
      鏡凹進去，當時是我騎車雙載朋友的，我願意承認犯毀損
      罪等語，而就本案犯行自白不諱；且上開訊問過程經全程
      錄音影，筆錄記載之內容大意均與錄音內容相符，檢察官
      於訊問過程中語氣平和、語速正常、態度平穩，被告於偵
      訊過程中語氣及態度均平靜，於聆聽檢察官之提問後，均
      自主回答相關問題等節，固有本院111年9月6日當庭勘驗
      被告偵訊錄音影檔案之勘驗筆錄1份在卷可佐（見易卷第2
      8至30頁），而可認被告確實於偵查中基於其自由意志而
      自白本件毀損犯嫌。
　　4.然被告嗣於本院審理程序中，則以前詞否認騎乘本案機車
      並出手攻擊告訴人車輛之「甲」為其本人，而有前後供述
      不一之情形。則姑且不論被告於偵查中基於自主決意而自
      白之原因，是出於緊張而為圖盡快了事，抑或如告訴人指
      述存有維護他人等其他動機考量。惟於告訴人已明指犯罪
      嫌疑人「甲」並非被告本人，卷內復無其他積極事證可具
      體認定「甲」與被告具有人別上之同一性，被告又於審理
      中更易前詞之情形下，被告於偵查中之上開自白，是否與
      真實相符，誠屬有疑。
　　5.從而，綜合上開事證，尚難使本院產生出手攻擊告訴人車
      輛之「甲」即為被告本人之確信。
四、綜上所述，本件公訴意旨所指被告涉犯毀損罪嫌，於該毀損
    行為是否確為被告本人所為方面，檢察官所為訴訟上之證明
    ，尚未達到通常一般人均不致有所懷疑而得確信其為真實之
    程度，無從說服本院形成有罪之心證。揆諸前揭說明，即屬
    不能證明被告犯罪，自應為無罪之諭知。
五、至於本案涉嫌毀損告訴人車輛之「甲」是否另有其人，此乃
    屬偵查權行使之範疇，自應由檢警機關另行調查釐清；又被
    告於偵查中基於自主決意而坦承為本案犯罪嫌疑人之行為，
    是否另涉其他刑事犯罪，亦宜由檢察官於調查釐清上情後，
    另為妥適之處理，末此敘明。
據上論斷，應依刑事訴訟法第301條第1項前段，判決如主文。
本案經檢察官甲○○提起公訴，檢察官乙○○到庭執行職務。 
中　　華　　民　　國　　111 　年　　9 　　月　　20　　日
                  刑事第九庭    法　官  張瀞文
以上正本證明與原本無異。
如不服本判決應於收受送達後20日內向本院提出上訴書狀，並應
敘述具體理由；如未敘述上訴理由者，應於上訴期間屆滿後20日
內向本院補提理由書（均須按他造當事人之人數附繕本）「切勿
逕送上級法院」。
中　　華　　民　　國　　111 　年　　9 　　月　　20　　日
　　　　　　　　　　　　　　　　書記官  張惠雯
附表：本判決所引出處之卷宗簡稱對照表
簡稱 卷宗名稱 警卷 高雄市政府警察局林園分局高市警林分偵字第11073245200號卷宗 偵一卷 臺灣高雄地方檢察署111年度偵字第6150號卷宗 偵二卷 臺灣高雄地方檢察署111年度偵緝字第640號卷宗 審易卷 本院111年度審易字第512號卷宗 易卷 本院111年度易字第175號卷宗